臺灣板橋地方法院刑事判決　　　　　　 100年度易字第1365號
公　訴　人　臺灣板橋地方法院檢察署檢察官
被　　　告　林群超
　　　　　（現另案於法務部矯正署臺北監獄臺北分監執行中）
上列被告因違反毒品危害防制條例案件，經檢察官提起公訴（10
0 年度毒偵字第1278號），被告於準備程序進行中就被訴事實為
有罪之陳述，經告知簡式審判程序之旨，並聽取當事人之意見後
，本院裁定由受命法官獨任進行簡式審判程序，並判決如下：
    主  文
林群超施用第二級毒品，累犯，處有期徒刑柒月，扣案第二級毒
品甲基安非他命壹包（含包裝袋，驗餘淨重零點零貳陸捌公克）
沒收銷燬之，吸食器壹個沒收之。
    事  實
一、林群超前於民國86年間因施用第二級毒品案件，經臺灣高等
    法院以87年度上易字第1792號裁定送觀察、勒戒後，因認有
    繼續施用毒品之傾向，又經臺灣高等法院以87年度上易字第
    1792號裁定令入戒治處所施以強制戒治，復於88年12月24日
    停止戒治，所餘戒治期間付保護管束，於89年6 月19日保護
    管束期滿未經撤銷，視為強制戒治執行完畢，並經臺灣高等
    法院以87年度上易字第1792號判處免刑確定。又於92年間因
    偽造文書案件，經臺灣臺北地方法院於93年9 月7 日以92年
    度訴字第1959號判決判處有期徒刑6 月確定，又於93年間因
    連續施用第一級毒品、連續施用第二級毒品案件，經臺灣高
    等法院於93年12月31日以93年度上訴字第3066號判決分別判
    處有期徒刑10月、6 月，應執行有期徒刑1 年2 月確定，又
    於同年間因偽造文書案件，經臺灣高等法院於95年2 月23日
    以94年度上訴字第3998號判決判處有期徒刑1 年2 月確定，
    又於94年間因詐欺案件，經臺灣臺北地方法院於95年1 月27
    日以94年度易字第2263號判決判處有期徒刑4 月確定，上開
    各罪所處之刑，嗣經臺灣高等法院於95年6 月19日以95年度
    聲字第775 號裁定應執行有期徒刑2 年10月確定，復經同法
    院於96年8 月30日以96年度聲減字第3037號裁定分別減刑，
    並定其應執行刑為有期徒刑1 年5 月確定。又於94年間因連
    續施用第一級毒品、連續施用第二級毒品案件，經本院於94
    年10月28日以94年度訴字第2066號判決分別判處有期徒刑1
    年、8 月，應執行有期徒刑1 年6 月確定，又經臺灣高等法
    院於96年8 月30日以96年度聲減字第3037號裁定分別減刑，
    並定其應執行刑為有期徒刑9 月確定，上開罪刑經接續執行
    ，於97年3 月24日縮刑期滿執行完畢（於本案構成累犯）。
    又於98年間因施用第一級毒品、施用第二級毒品案件，經本
    院於99年5 月26日以99年度訴字第688 號判決分別判處有期
    徒刑10月、6 月，應執行有期徒刑1 年2 月，經上訴臺灣高
    等法院，經臺灣高等法院以99年度上訴字第2672號判決駁回
    上訴確定，又於99年間因施用第一級毒品、施用第二級毒品
    案件，經本院於99年4 月30日以99年度訴字第933 號判決分
    別判處有期徒刑10月、5 月，應執行有期徒刑1 年，經上訴
    臺灣高等法院，經臺灣高等法院以99年度上訴字第2043號駁
    回上訴確定，又於同年間因施用第一級毒品、施用第二級毒
    品案件，經本院於99年5 月28日以99年度訴字第1149號分別
    判處有期徒刑9 月、5 月，應執行有期徒刑1 年，經上訴臺
    灣高等法院，經臺灣高等法院以99年度上訴字第2432號判決
    駁回上訴確定，又於同年間因5 次施用第一級毒品、5 次施
    用第二級毒品案件，經本院於99年8 月31日以99年度訴字第
    2154號判決就施用第一級毒品罪部分各判處有期徒刑9 月，
    就施用第二級毒品罪部分各判處有期徒刑4 月，應執行有期
    徒刑3 年9 月，經上訴臺灣高等法院，就施用第二級毒品罪
    部分，經臺灣高等法院以99年度上訴字第3657號判決駁回上
    訴確定，就施用第一級毒品罪部分，經臺灣高等法院以99年
    度上訴字第3657號駁回上訴，又經上訴最高法院，經最高法
    院以100 年度台上字第140 號駁回上訴確定，又於同年間因
    施用第一級毒品、施用第二級毒品案件，經本院於99年10月
    28日以99年度訴字第2667號判決分別判處有期徒刑10月、5
    月，應執行有期徒刑1 年1 月，經上訴臺灣高等法院，經臺
    灣高等法院以99年度上訴字第4143號判決駁回上訴確定，又
    於同年間因施用第一級毒品、施用第二級毒品案件，經臺灣
    臺北地方法院於100 年3 月22日以99年度訴字第1607號判決
    分別判處有期徒刑1 年、6 月，應執行有期徒刑1 年4 月確
    定，又於同年間因施用第一級毒品、施用第二級毒品案件，
    經本院於99年12月30日以99年度訴字第2666號判決分別判處
    有期徒刑9 月、5 月，應執行有期徒刑1 年確定，又於同年
    間因施用第一級毒品、第二級毒品案件，經本院於100 年3
    月31日以99年度訴字第3228號判決分別判處有期徒刑9 月、
    5 月，應執行有期徒刑1 年確定，又於同年間因施用第一級
    毒品案件，經本院於100 年2 月21日以99年度訴字第3416號
    判決判處有期徒刑9 月確定（現正執行中）。
二、詎猶不知悔改，明知甲基安非他命屬毒品危害防制條例第2
    條第2 項第2 款所定之第二級毒品，不得持有、施用，竟於
    上開觀察勒戒、強制戒治執行完畢後5 年內，已再犯施用毒
    品經追訴處罰，仍基於施用第二級毒品甲基安非他命之犯意
    ，於100 年1 月27日中午12時許，在其位於新北市○○區○
    ○路236 巷1 弄7 號3 樓住處，以將甲基安非他命放置於玻
    璃球吸食器內，再燒烤玻璃球吸食所生煙霧之方式，施用第
    二級毒品甲基安非他命1 次。嗣於100 年1 月28日下午6 時
    20分許，因另涉犯毒品案件經通緝，為警在新北市○○區○
    ○路、永元路口查獲，並扣得甲基安非他命1 包（驗餘淨重
    0.0268公克）、甲基安非他命吸食器1 個，經採集其尿液送
    驗結果，呈安非他命類陽性反應，而查悉上情。
三、案經新北市政府警察局中和第一分局報告臺灣板橋地方法院
    檢察署檢察官偵查起訴。
    理  由
一、前開犯罪事實，業據被告林群超於偵查、本院準備程序及審
    理時均坦承不諱，且被告於經警查獲後為警所採尿液，經送
    臺灣檢驗科技股份有限公司檢驗結果，發現確有安非他命類
    甲基安非他命陽性反應，此有新北市政府警察局中和第一分
    局毒品案犯罪嫌犯人姓名及代碼對照表、臺灣檢驗科技股份
    有限公司100 年2 月21日出具之UL/2011/00000000號濫用藥
    物檢驗報告（檢體編號：E0000000）各1 份附卷可稽。次查
    上開檢驗中心係先以酵素免疫分析法（ＥＩＡ）篩驗，其尿
    液中甲基安非他命濃度超出檢測範圍，再以氣相層析質譜儀
    法（ＧＣ／ＭＳ）確認；其檢驗方法係以「氣相層析儀」先
    將物質氣化後，再經分析管分離，由於各種物質之沸點及對
    管柱之吸附力不同，在經過檢測器（Detector）測定後，表
    現出不同之滯留時間（Retension time），以滯留時間來判
    斷係何種物質；再利用「質譜儀」為檢測器，將物質撞擊成
    碎片，紀錄其質譜圖。因每個化合物之鍵結能力不同，故不
    同之物質會有其特定之質譜圖，因此在物質之判斷上有如指
    紋之鑑定，在理論上，扣除人為因素，其精確度已接近百分
    之百。此外，扣案之白色結晶1 包（淨重0.0270公克，經取
    樣鑑驗用罄0.0002公克，驗餘淨重0.0268公克），經送鑑驗
    結果，確含有第二級毒品甲基安非他命成分，有交通部民用
    航空局航空醫務中心100 年3 月3 日航藥鑑字第1001099 號
    毒品鑑定書1 件在卷可稽，復有甲基安非他命吸食器1 個扣
    案可資佐證。被告上開所採尿液送驗結果既有甲基安非他命
    之陽性反應，顯見被告於所自白之100 年1 月27日中午12時
    許，確曾有施用第二級毒品甲基安非他命之犯行。足徵被告
    之任意性自白核與事實相符。
二、第查，被告前有如事實欄一所載之前科紀錄，有臺灣高等法
    院被告前案紀錄表在卷可稽，被告於觀察勒戒、強制戒治執
    行期滿釋放後，5 年內再犯施用毒品之犯行經判刑確定，又
    為本案施用第二級毒品犯行為警查獲，即非屬毒品危害防制
    條例第20條第3 項所定「5 年後再犯」之情形，檢察官逕行
    起訴，要無不合（最高法院95年度第7 次刑事庭會議決議、
    97年度第5 次刑事庭會議決議、97年度台非字第528 、406
    、342 、540 號、98年度台非字第211 號判決、臺灣高等法
    院暨所屬法院98年度法律座談會刑事類提案第18號提案研討
    結果參照）。從而，本案事證已臻明確，被告犯行洵堪認定
    ，自應依法論科。
三、按甲基安非他命屬第二級毒品，毒品危害防制條例第2 條第
    2 項第2 款定有明文。核被告所為，係犯毒品危害防制條例
    第10條第2 項之施用第二級毒品罪。被告施用毒品前後持有
    第二級毒品甲基安非他命之低度行為，為施用之高度行為所
    吸收，不另論罪。被告前有如事實欄一所述論罪科刑及刑之
    執行完畢之情形，有臺灣高等法院被告前案紀錄表1 份可憑
    ，其於有期徒刑執行完畢後5 年內，故意再犯本件有期徒刑
    以上之本罪，為累犯，應依刑法第47條第1 項之規定加重其
    刑。爰審酌被告前有施用毒品之紀錄業經觀察勒戒、強制戒
    治，並獲免刑之寬典，復因多次施用毒品經判刑確定，有臺
    灣高等法院被告前案紀錄表在卷可參，猶因施用甲基安非他
    命再犯本罪，顯未衷心悛悔，漠視法令之禁制，恣意濫用藥
    品，甚為可訾，兼衡其施用甲基安非他命所生危害實以自戕
    健康為主，於他人尚無明顯重大危害及其犯後坦承不諱態度
    良好等一切情狀，量處如主文所示之刑，以示懲儆。
四、扣案之白色結晶1 包（淨重0.0270公克，經取樣鑑驗用罄0.
    0002公克，驗餘淨重0.0268公克），經鑑驗結果，確含有第
    二級毒品甲基安非他命成分，係毒品危害防制條例第2 條第
    2 項第2 款規定之第二級毒品無訛，業已認明如前，而上開
    包裹第二級毒品甲基安非他命之包裝袋，仍有極微量之第二
    級毒品甲基安非他命殘留而無法析離，應整體視為查獲之第
    二級毒品甲基安非他命，應依毒品危害防制條例第18條第1
    項前段之規定，宣告沒收銷燬之；至因鑑驗需要而經取用耗
    損之甲基安非他命結晶，其既已滅失，自無庸再予宣告沒收
    銷燬之必要，附此敘明。另扣案之吸食器1 個，為被告所有
    ，供犯本案所用之物，業據被告供承在卷，爰依法宣告沒收
    之。
據上論斷，應依刑事訴訟法第273 條之1 第1 項、第299 條第1
項前段，毒品危害防制條例第10條第2 項、第18條第1 項前段，
刑法第11條、第47條第1 項、第38條第1 項第2 款，判決如主文
。
本案經檢察官姜麗君到庭執行職務。
中    華    民    國    100     年    5   月    26    日
                  刑事第十四庭  法  官  吳幸娥
上列正本證明與原本無異。
如不服本判決，應於判決送達後10日內敘明上訴理由，向本院提
出上訴狀 (應附繕本) ，上訴於臺灣高等法院。其未敘述上訴理
由者，應於上訴期間屆滿後20日內向本院補提理由書「切勿逕送
上級法院」。
                                書記官  黃頌棻
中    華    民    國    100     年    5   月    26    日
附錄本案論罪科刑法條全文：
毒品危害防制條例第10條：
施用第一級毒品者，處6月以上5年以下有期徒刑。
施用第二級毒品者，處3年以下有期徒刑。